# 请教陈版，关于股票股利的问题

提问人：gpqg 时间：2022-06-01 17:58:06
陈版，被投资方宣告发放股票股利，会不会存在贷资本公积的情况呢
通常是
借：利润分配
贷：股本
会不会存在：
借：利润分配
贷：股本
贷：资本公积
是否会存在这种情况呢？
谢谢陈版！

回答人：chenyiwei
目前的会计处理，对于股票股利都是按照所增加股份的面值 1 ： 1 进行处理的，不会涉及按市价确认，从而导致将部分未分配利润转入资本公积的情况。